# 关于收入确认

提问人：cpa-zhou 时间：2018-06-04 17:52:17
陈老师，
关于收入确认的问题，向您请教。A公司负责提供期间相对比较短暂的科研服务（历史而言，研发服务失败的几率可以忽略为 0 ），需要交付研发成果（报告、或者是极少量的小型产品），项目两三个月能够完成。 项目核心成本为人力资源成本以及折旧成本；
1 、对于此种业务，我们一般情况认定为销售商品还是提供劳务；（与中介机构的咨询或审计服务有其类似的地方，也有其区别，必须交付有效的研发的报告）；
2 、如果可以认定为提供劳务，那么判断其完工百分比是否能够合理确认；
观点一：项目开发周期存在些许差异，其总体成本难以准确衡量，完工百分比无法确定； 观点二：公司能够提供开发时间计划，并且由于其开发周期较短，大部分能够在期后 3 个月内完成（即早于审计报告出具时间）；可以保持谨慎基础上，对于在期后能够完成的（可以认为是日后调整事项吗？有利或者是不利？），以期后证据确认总体工作量，进而确认资产负债表日时点的完工百分比。
3 、如果认为是销售商品，这种服务过程产生的人工成本、折旧成本等可以确认为在产品吗？逻辑上来讲，若全部计入当期损益似乎是过度谨慎或者是不合适的。
忘请指点，谢谢！

回答人：chenyiwei
1 、在 2006 版的收入准则下，这种情形还是属于提供劳务，理论上应按完工百分比法确认收入。但如果同时有数量众多、单笔金额小、周期短的合同，也可以简化为完工时一次性确认。 2 、在 2017 版的收入准则下，应依据第十一条规定判断是否属于在一段时间内履行履约义务。我理解多数情况应属于在一个时点履行履约义务。据此，应在交付成果并经过委托方验收确认时一次性确认收入。